【裁判字號】    91,重訴,7
【裁判日期】    920221
【裁判案由】    殺人
【裁判全文】
臺灣雲林地方法院刑事判決                            九十一年度重訴字第七號
    公  訴  人  臺灣雲林地方法院檢察署檢察官
    被      告  甲○○ＢＵＮ.
    指定辯護人  本院公設辯護人  乙○○
右列被告因殺人案件，經檢察官提起公訴（九十一年度偵字第三八三八號），本院判
決如左：
    主  文
甲○○殺人，處有期徒刑拾壹年，褫奪公權陸年。
    事  實
一、甲○○（ＢＵＮＨＯＭ  ＰＡＲＩＮＹＡ）、詹龍（ＪＡＭＬＯＮＧ  ＣＨＩＮ
    ＧＣＨＵ）、阿耀（ＴＨＵＮＧＳＯＮＧ  ＢＵＮＴＨＩＡＮＧ，警詢譯為汶添
    ）同為位於雲林縣麥寮鄉三盛村台塑六輕工業園區一號內之泰籍勞工。於民國九
    十一年九月八日夜間，甲○○與沙空（ＰＨＵＡＴＨＯＮＧＳ  ＳＡＫＨＯＮ）
    等泰籍勞工人，在台塑工業園區Ｘ六區Ａ棟宿舍Ａ十七號甲○○寢室旁之休閒廳
    聚賭。於當日凌晨零時許，詹隆與阿耀進到現場，即強要索取保護費新台幣五百
    元，甲○○等人不願，遂與詹隆、阿耀等人互毆，詹隆、阿耀不敵，即往門外通
    道南向逃跑，甲○○則追趕在後。於詹隆穿越通道鐵皮牆門後，甲○○見該鐵皮
    牆門旁，有泰籍勞工平日置於通道牆角供使用之刀子數把，甲○○基於殺人之犯
    意，即拿取該處之水果刀一把（刀長三十二公分，刀刃長二十公分，刀寬將近三
    公分，刀形狹長，刀刃磨光、銳利，頂端磨尖，不知何人所有），藏在身後追上
    詹隆。此時阿耀向前持鐵棒毆打甲○○，甲○○隔開後，詹隆即向前以手正面勒
    住甲○○脖子，甲○○推開詹隆，隨即持上述之水果刀，由右上方往左下方方向
    ，猛力往詹隆右上腹部刺入，造成詹隆受有右上腹部八公分×四公分×七公分刺
    裂傷之重創，該刀刃深入詹隆腹腔，其右側第十二肋骨因此骨折，導致其腹部內
    右腎臟、胰臟周圍瘀血，胃部因而破裂併腸膨出，腹腔、胸腔均出血。甲○○隨
    即將刀拔出詹隆身體，因詹隆之右手置於水果刀刺入身體處，該拔出之水果刀刃
    後端又畫過詹隆右前臂掌側距肘窩四公分處，致該部位受有四公分×四公分×四
    公分之三角形刺裂傷。詹隆被刺後，沿著通道跑開，但因該重創不支倒地，終因
    出血性休克，於當日凌晨三時二十分許不治死亡。甲○○刺殺詹隆得逞後即逃逸
    ，並將該水果刀丟棄於Ｘ八區Ｆ棟宿舍後方水溝。嗣經警於九十一年九月九日拘
    提甲○○到案，並自該水溝處扣得上述水果刀，復於甲○○寢室內扣得甲○○作
    案時所穿而沾有血跡之上衣。
二、案經雲林縣警察局台西分局報告臺灣雲林地方法院檢察署檢察官偵查起訴。
    理  由
一、被告甲○○對上述犯罪事實坦白承認，核與證人阿耀、沙空、沙丘（即現場通知
    警衛之人）所述情節相符（被告同意證據使用），並有現場照片、血衣照片、現
    場圖在卷可稽，扣案之水果刀一支足資佐證，另經檢察官至現場勘驗現場情形無
    誤，製有勘驗現場筆錄附卷可憑。該扣案之水果刀經本院當庭勘驗結果，發現長
    有三十二公分、刀刃長有二十公分、刀寬將近三公分、刀刃有頓狀，並有磨光、
    磨利之情形，刀型狹長，刀刃頂端磨尖等情，業經筆錄在卷。又詹隆之死因經送
    解剖鑑定，發現詹隆胸部右側第十二肋骨骨折，右上腹部由右側上向左下腹部內
    ，有斜向刺裂傷八公分×四公分×七公分，該傷勢深入腹腔併腸膨出，而為致命
    傷，另腹部內右腎臟、胰臟周圍瘀血，胃部則破裂，腹腔內有出血併血塊，左右
    胸腔內亦有出血，另右前臂掌側距肘窩四公分處，則有一處由下往上三角形刺裂
    傷四公分×四公分×四公分，因而判定死亡之直接原因為右上腹部刀銳器刺傷併
    胃部破裂，死亡機轉為「出血性休克」死亡等情，有法務部法醫研究所鑑定書附
    卷可明，並有檢察官督同檢驗員製作之解剖筆錄、驗斷書在卷可憑。由上述水果
    刀之尖銳鋒利，並死者受創部位深達胃部，造成肋骨骨折，胃部破裂，腹腔內腸
    器因而膨出體外，及被告僅刺殺死者一刀，即刺入人體腹部要害之情節觀之，可
    認被告用力甚猛，殺意甚堅。此外，並有甲○○、詹隆之外僑居留證影本在卷可
    參。本件事證明確，被告犯行堪以認定，自應依法論科。
二、核被告所為，係犯刑法第二百七十一條第一項之殺人罪。檢察官以死者詹隆身上
    尚有右前臂之三角形刺裂傷，乃不詳姓名年籍之人所為，而認本案係被告與該不
    詳姓名年籍之人所共犯。然詹隆上述右前臂傷勢，乃被告拔起其刺入之水果刀時
    ，刀刃後端順勢劃中詹隆之右前臂，前已敘明，該部位之傷勢乃被告殺人行為之
    一部，本院除應一併予以審究外，本件並無其他共犯，應予敘明。
三、本院審酌被告犯後坦白犯行，態度良好，並已答應於入監服刑完畢後，將賠償詹
    隆之家屬泰幣五十萬元，有和解書一份在卷可參，並為證人丙○○即台塑六輕公
    司外勞管理組專員證明屬實，可認被告是有悔意，本案之起因實係詹隆心存不良
    ，強討保護費，致被告心生不滿，而與被告互毆，被告因此生殺人之犯罪動機，
    又被告前無犯罪紀錄，其平日與詹隆互不相識，毫無冤隙，本案乃被告一時情緒
    控制不當而犯重典，難謂被告係惡性深重之人，惟被告於詹隆跑開賭博現場後，
    本可息事，但其仍追趕詹隆欲毆打之，復又持刀貼近而刺擊詹隆，致詹隆一刀斃
    命，犯罪情節難謂輕微，惟念及被告隻身在台灣監獄，身居異鄉，無親無友，語
    言不通，其親友亦不太可能有足夠資力可以前來探視，其在監服刑的日子，較之
    其他受刑人將是更加辛苦，信被告於此環境下，將更能體會犯錯之代價等一切情
    狀，量處如主文所示之刑。又依被告犯罪之性質，被告已不適合行使公權，爰宣
    告褫奪公權六年（最高法院八十三年台覆字第九十號、第九八號參照）。
    至於扣案之水果刀，雖為被告犯罪所用之物，但該刀並非被告所有，所以不另為
    沒收之諭知。
據上論斷，應依刑事訴訟法第二百九十九條第一項前段，刑法第二百七十一條第一項
、第三十七條第二項，判決如主文。
中      華      民      國    九十二    年      二      月    二十一    日
                                        臺灣雲林地方法院刑事第一庭
                                            法  官  侯廷昌
右正本證明與原本無異。
如不服本判決，應於判決送達後十日內向本院提出上訴狀( 應附繕本 )。
                                            書記官  蔡金保
中      華      民      國    九十二    年      二      月    二十一    日
附錄法條：
中華民國刑法第二百七十一條
 (普通殺人罪)
殺人者，處死刑、無期徒刑或十年以上有期徒刑。
前項之未遂犯罰之。
預備犯第一項之罪者，處二年以下有期徒刑。


司法院資訊處製作；財團法人民間司法改革基金會備份。
